臺灣板橋地方法院刑事判決　　　　　　 100年度訴字第2554號
公　訴　人　臺灣板橋地方法院檢察署檢察官
被　　　告　邱嘉豪
上列被告因違反毒品危害防制條例案件，經檢察官提起公訴（10
0 年度毒偵字第6030號、第6348號），本院合議庭以裁定進行簡
式審判程序，判決如下：
    主  文
邱嘉豪施用第一級毒品，累犯，處有期徒刑柒月。又施用第二級
毒品，累犯，處有期徒刑參月。又施用第一級毒品，累犯，處有
期徒刑柒月；扣案海洛因壹包（驗餘淨重零點壹伍貳公克）沒收
銷燬之，分裝杓壹支沒收。又施用第二級毒品，累犯，處有期徒
刑參月；扣案吸食器壹組沒收。上開有期徒刑部分應執行有期徒
刑壹年陸月。
    事  實
一、邱嘉豪前因詐欺案件，經本院以97年度簡字第9354號判處有
    期徒刑5 月確定，復因竊盜案件，經本院以97年度簡字第10
    598 號判處有期徒刑3 月確定，上開宣告之2 項有期徒刑嗣
    經法院裁定定其應執行有期徒刑7 月確定，經入監執行，而
    於民國99年9 月20日執行完畢。又邱嘉豪前因施用毒品案件
    ，經本院以99年度毒聲字第1671號裁定將其送往勒戒處所觀
    察、勒戒後，認無繼續施用毒品之傾向，而於100 年7 月29
    日執行完畢釋放，由臺灣板橋地方法院檢察署檢察官以100
    年度毒偵緝字第500 號、501 號、100 年度毒偵字第4466號
    為不起訴處分確定。詎邱嘉豪仍不知悔改，明知海洛因及甲
    基安非他命分別為毒品危害防制條例第2 條第2 項第1 款、
    第2 款所規定之第一級毒品及第二級毒品，竟仍於上開觀察
    、勒戒執行完畢後5 年內，有下列之施用毒品犯行：
  (一)邱嘉豪基於施用第一級毒品海洛因之犯意，於100 年8 月3
    日中午某時，在其位於新北市○○區○○街84巷24號3 樓住
    處內，以將海洛因粉末摻入香菸內點火吸食之方式，施用第
    一級毒品海洛因；繼之另基於施用第二級毒品甲基安非他命
    之犯意，亦在其上址住處內，以將甲基安非他命置於吸食器
    內加熱燒烤吸食其煙霧之方式，施用第二級毒品甲基安非他
    命（該吸食器業經丟棄而滅失）；嗣於100 年8 月3 日晚間
    11時23分許，邱嘉豪因另案經警通知前往警局接受調查，經
    警徵得邱嘉豪本人之同意後，採集其尿液送檢驗，發現呈毒
    品陽性反應，始偵得上情（下稱第1 次為警查獲）。
  (二)邱嘉豪復基於施用第一級毒品海洛因之犯意，於100 年8 月
    22日下午2 時許，在其上址住處內，以前述同一方式施用第
    一級毒品海洛因；另基於施用第二級毒品甲基安非他命之犯
    意，於同日下午3 時許，在新北市板橋區某旅館內，以前述
    同一方式施用第二級毒品甲基安非他命；嗣於100 年8 月23
    日中午12時30分許（起訴書誤載為100 年8 月23日中午12時
    50分許），在其上址住處為警查獲，並扣得邱嘉豪所有之海
    洛因1 包（驗餘淨重0.152 公克）、供其施用海洛因所用之
    分裝勺1 支、供其施用甲基安非他命所用之吸食器1 組，及
    與邱嘉豪本件施用毒品犯行無關之注射針筒1 支等物（下稱
    第2 次為警查獲）。
二、案經臺北市政府警察局及新北市政府警察局海山分局移送臺
    灣板橋地方法院檢察署檢察官偵查起訴。
    理  由
一、上揭事實，業據被告邱嘉豪於本院審理時均坦白承認；且被
    告於第1 次為警查獲後所採集之尿液，經送請臺灣尖端先進
    生技醫藥股份有限公司以酵素免疫分析法初步檢驗、氣相層
    析質譜儀法確認檢驗之檢驗結果，確呈海洛因代謝物嗎啡、
    可待因及甲基安非他命陽性反應，又被告於第2 次為警查獲
    後所採集之尿液，經送請臺灣檢驗科技股份有限公司以相同
    方式為檢驗之結果，亦確呈海洛因代謝物嗎啡、可待因及甲
    基安非他命陽性反應，此有上開檢驗機構所出具之濫用藥物
    檢驗報告2 紙在卷可稽；而被告第2 次為警查獲時所扣得之
    白色粉末1 包（驗餘淨重0.152 公克），經送請交通部民用
    航空局航空醫務中心以氣相層析質譜儀分析法鑑定之結果，
    確含第一級毒品海洛因成分，此亦有該中心100 年9 月21日
    航藥鑑字第1004760 號鑑定書1 紙在卷可憑；此外，復有分
    裝勺1 支、吸食器1 組等物扣案可資佐證，足認被告上開自
    白，核與事實相符。又被告前因施用毒品案件，經本院以99
    年度毒聲字第1671號裁定將其送往勒戒處所觀察、勒戒後，
    認無繼續施用毒品之傾向，而於100 年7 月29日執行完畢釋
    放，由臺灣板橋地方法院檢察署檢察官以100 年度毒偵緝字
    第500 號、501 號、100 年度毒偵字第4466號為不起訴處分
    確定，此亦有臺灣高等法院被告前案紀錄表1 份在卷可憑；
    本件事證明確，被告施用毒品犯行，堪以認定。
二、按海洛因及甲基安非他命分別為毒品危害防制條例第2 條第
    2 項第1 款、第2 款所規定之第一級毒品及第二級毒品。核
    被告施用海洛因之行為，係犯毒品危害防制條例第10條第1
    項之施用第一級毒品罪，其施用甲基安非他命之行為，係犯
    毒品危害防制條例第10條第2 項之施用第二級毒品罪；被告
    施用前後持有第一級毒品海洛因、第二級毒品甲基安非他命
    之低度行為，應為其施用之高度行為所吸收，均不另論罪。
    被告上開2 次施用第一級毒品、2 次施用第二級毒品等犯行
    ，犯意各別，罪名互異，應予分論併罰。又被告有如事實欄
    第1 項所載之犯罪科刑及執行紀錄，有臺灣高等法院被告前
    案紀錄表在卷可參，其於受有期徒刑之執行完畢後，5 年內
    故意再犯本件有期徒刑以上之罪，為累犯，應依刑法第47條
    第1 項規定加重其刑。爰審酌被告前已因施用毒品而受不起
    訴處分之寬典，猶不知警惕而再犯本件施用毒品之罪，顯見
    其自制力薄弱，惟其施用毒品僅屬自殘行為，對於他人之法
    益尚無直接之侵害，及其犯後坦承犯行，態度尚稱良好等一
    切情狀，就其各次犯行分別量處如主文所示之刑，並定其應
    執行之刑。扣案海洛因1 包（驗餘淨重0.152 公克），係被
    告如事實欄第1 項(二)所載施用毒品犯行所查獲之第一級毒品
    ，應依毒品危害防制條例第18條第1 項前段規定沒收銷燬之
    ；又扣案分裝勺1 支、吸食器1 組，分別係被告所有供其如
    事實欄第1 項(二)所載施用第一級毒品海洛因、第二級毒品甲
    基安非他命犯行所用之物，此據被告供承明確，爰併依刑法
    第38條第1 項第2 款規定宣告沒收。至扣案注射針筒1 支，
    係被告之友人所有，並非被告所有之物，與被告本件施用毒
    品行為亦無直接之關聯性，此據被告陳明在卷，爰不併予宣
    告沒收，附此敘明。
據上論斷，應依刑事訴訟法第273 條之1 第1 項、第299 條第1
項前段，毒品危害防制條例第10條第1 項、第2 項、第18條第1
項前段，刑法第11條前段、第47條第1 項、第51條第5 款、第38
條第1 項第2 款，判決如主文。
本案經檢察官林修平到庭執行職務
中    華    民    國    100   年    11    月    23    日
                刑事第十九庭  法  官  劉景宜
上列正本證明與原本無異。
如不服本判決，應於判決送達後10日內敘明上訴理由，向本院提
出上訴狀 (應附繕本) ，上訴於臺灣高等法院。其未敘述上訴理
由者，應於上訴期間屆滿後20日內向本院補提理由書「切勿逕送
上級法院」。
                              書記官  謝秀青
中    華    民    國   100    年    11    月    30    日
附錄本案論罪科刑法條全文：
毒品危害防制條例第10條第1項、第2項
毒品危害防制條例第10條
施用第一級毒品者，處 6 月以上 5 年以下有期徒刑。
施用第二級毒品者，處 3 年以下有期徒刑。